【裁判字號】    97,裁,423
【裁判日期】    970111
【裁判案由】    綜合所得稅
【裁判全文】
最  高  行  政  法  院  裁  定
                                     97年度裁字第00423號
上  訴  人  甲○○
訴訟代理人  張旭業律師
被 上訴 人  財政部臺北市國稅局
代  表  人  凌忠嫄
                          送達代收人  乙○○
上列當事人間綜合所得稅事件，上訴人對於中華民國96年5月8日
臺北高等行政法院95年度訴字第3500號判決，提起上訴，本院裁
定如下：
    主  文
上訴駁回。
上訴審訴訟費用由上訴人負擔。
    理  由
一、按對於高等行政法院判決之上訴，非以其違背法令為理由，
    不得為之，行政訴訟法第242條定有明文。依同法第243條第
    1項規定，判決不適用法規或適用不當者，為違背法令；而
    判決有同條第2項所列各款情形之一者，為當然違背法令。
    是當事人對於高等行政法院判決上訴，如依行政訴訟法第24
    3條第1項規定，以高等行政法院判決有不適用法規或適用不
    當為理由時，其上訴狀或理由書應有具體之指摘，並揭示該
    法規之條項或其內容；若係成文法以外之法則，應揭示該法
    則之旨趣；倘為司法院解釋或本院之判例，則應揭示該判解
    之字號或其內容。如以行政訴訟法第243條第2項所列各款情
    形為理由時，其上訴狀或理由書，應揭示合於該條項各款之
    事實。上訴狀或理由書如未依此項方法表明，或其所表明者
    與上開法條規定不合時，即難認為已對高等行政法院判決之
    違背法令有具體之指摘，其上訴自難認為合法。本件上訴人
    對於高等行政法院判決上訴，係以：上訴人與同案人陳金榮
    所受罰鍰分別為0.5倍及0.2倍，被上訴人對上訴人有差別待
    遇，原判決未敘明被上訴人所為差別待遇之正當理由，原判
    決有不適用行政程序法第6條之違誤。又按稅務違章案件裁
    罰金額參考表並非法律或行政命令，被上訴人未說明為何得
    引用該參考表之規定，原審逕認被上訴人引用該參考表為適
    法，有違民事訴訟法第277條之規定。次按依所得稅法第110
    條第1項規定，本件違章得處以所漏稅捐二倍以下罰款，則
    原判決謂陳金榮所受0.2倍罰鍰違法，顯有違所得稅法第110
    條第1項之規定等語，為其理由。惟核其所陳上述理由，無
    非係就原審取捨證據、認定事實之職權行使，指摘其為不當
    ，且原審判決亦已敘明：本件上訴人於辦理民國89年度綜合
    所得稅結算申報時，漏報其配偶柯香蘭君於當年度取得土地
    買賣違約金之其他所得31,778,560元，被上訴人經查乃補徵
    稅額新台幣（以下同）12,133,947元，並按上訴人所漏稅額
    12,091,530元，並參酌其漏報之所得係屬未填報扣免繳憑單
    ，依照行為時所得稅法第110條第1項規定「納稅義務人已依
    本法規定辦理結算申報，但對依本法規定應申報課稅之所得
    額有漏報或短報情事者，處以所漏稅額兩倍以下之罰鍰。」
    及稅務違章案件裁罰金額或倍數參考表有關「綜合所得稅稅
    目第110條第1項」部分：「二、短漏報所得非屬已填報扣免
    繳憑單、股利憑單及緩課股票轉讓所得申報憑單之所得，且
    無第三項情形者：處所漏稅額0.5倍之罰鍰。」等規定，處
    以0.5倍之罰鍰為6,045,700元（計至百元止），經核並無不
    合，且說明稅捐主管機關財政部為使辦理裁罰機關對違章案
    件之裁罰金額或倍數有一客觀之標準可資參考，乃於81年8
    月23日頒訂稅務違章案件裁罰金額或倍數參考表，上開裁罰
    金額或倍數參考表，分別就稅捐稽徵法、綜合所得稅、營利
    事業所得稅、貨物稅、菸酒稅、營業稅等稅務違章案件之不
    同情節，訂定不同之處罰額度，復就行為人是否已補繳稅款
    、以書面或於談話筆（紀）錄中承認違章事實及何時承認；
    短漏報所得是否屬已填報扣免繳憑單、股利憑單及緩課股票
    轉讓所得申報憑單之所得等分別作為可否減輕處罰之事由，
    其除作原則性或一般性裁量基準外，另有例外情形之裁量基
    準，與法律授權目的尚無牴觸，自得作為稅捐稽徵機關裁處
    之依據。另查本件上訴人之配偶及陳金榮等7人涉及逃漏稅
    ，且於漏報所得時，並未填報扣免繳憑單，依照稅務違章案
    件裁罰金額或倍數參考表之規定，自應處以所漏稅額0.5倍
    之罰鍰，惟上訴人所引上開同案之陳金榮案例僅處以0.2倍
    之罰鍰，顯與稅務違章案件裁罰金額或倍數參考表有違，自
    難執為原處分已違反平等原則之依據等情甚詳。上訴意旨仍
    執其在原審所主張並經原判決論駁之事由再事爭執，泛言原
    審所為論斷違反平等原則及舉證責任分配原則，而未具體表
    明合於不適用法規、適用法規不當、或行政訴訟法第243條
    第2項所列各款之情形，難認對該判決之如何違背法令已有
    具體之指摘。依首揭說明，應認其上訴為不合法。
二、據上論結，本件上訴為不合法，依行政訴訟法第249條第1項
    前段、第104條、民事訴訟法第95條、第78條，裁定如主文
    。
中    華    民    國    97    年    1     月    11    日
                    最高行政法院第一庭
                        審判長法官  鄭  淑  貞
                              法官  黃  合  文
                              法官  吳  明  鴻
                              法官  鄭  小  康
                              法官  帥  嘉  寶
以  上  正  本  證  明  與  原  本  無  異
中    華    民    國    97    年    1     月    11    日
                              書記官  郭  育  玎


司法院資訊處製作；財團法人民間司法改革基金會備份。
